臺灣苗栗地方法院行政訴訟裁定  
111年度監簡再字第1號
再審  原告  姚大成  




上列當事人與法務部矯正署間撤銷假釋事件，再審原告不服民國
110年8月12日本院109年度簡字第32號、110年12月29日臺中高等
行政法院110年度監簡上字第2號確定判決，本於行政訴訟法第27
3條第1項第11、12、13、14款事由提起再審之訴部分，本院裁定
如下：
    主  文
再審之訴駁回。
再審訴訟費用新臺幣1,000元由再審原告負擔。
    理  由
一、按再審之訴應於30日之不變期間內提起。前項期間自判決確
    定時起算，判決於送達前確定者，自送達時起算；其再審事
    由發生或知悉在後者，均自知悉時起算；又再審之訴，應以
    訴狀表明下列各款事項，提出於管轄行政法院為之：一、當
    事人。…四、再審理由及關於再審理由並遵守不變期間之證
    據；另再審之訴不合法者，行政法院應以裁定駁回之（行政
    訴訟法第276條第1、2項、第277條第1項第1、4款、第278條
    第1項）。次按再審之訴之目的，係在廢棄確定判決而代以
    新判決，惟為保確定判決之安定，再審之訴，應自判決確定
    時起30日之「不變期間」內提起，該「30日」期間，乃法定
    之「不變期間」，不因當事人之合意或法院之裁定而伸長或
    縮短；而再審之訴，既應以訴狀表明「再審理由及關於再審
    理由並『遵守不變期間之證據』」，故若提起再審之訴之原告
    ，主張其知悉再審理由在後者，自應就此知悉在後之事實，
    即對於不變期間之遵守，提出「足以證明」再審之理由發生
    或其知悉在判決送達之後的證據，始為適法，否則仍應以判
    決送達後起算提起再審之訴之法定不變期間。如未表明再審
    理由及遵守不變期間之證據，其再審之訴即屬不合法，行政
    法院毋庸命其補正，逕以裁定駁回其訴（最高行政法院107
    年度裁字第1755號裁定意旨參照）。
二、經查，再審原告本於行政訴訟法第273條第1項第11、12、13
    、14款規定，對民國110年8月12日本院109年度簡字第32號
    、110年12月29日臺中高等行政法院110年度監簡上字第2號
    確定判決（以下分別稱本院判決、中高行判決）提起再審，
    依上開規定，應於中高行判決送達時或知悉再審事由後30日
    內提起再審之訴。然中高行判決係於111年1月3日送達再審
    原告（監簡上卷第141頁送達證書），再審原告復未就其主
    張為新證據之「受保護管束人報到紀錄表」（監簡再卷第27
    頁）表明係何時知悉及遵守不變期間之證據，而再審原告遲
    於111年6月16日方提起本件再審之訴（監簡再卷第17頁聲請
    狀上本院收狀章），顯逾法定再審不變期間30日；又再審原
    告經本院裁定命補正再審被告後，猶未遵期補正（監簡再卷
    第33頁本院裁定、第36-3頁本院送達證書、第47至55頁再審
    原告書狀），程序上亦有違誤。
三、綜上，再審原告提起本件再審之訴，逾越法定再審不變期間
    30日，亦未表明遵守不變期間之證據，且起訴不合程式，爰
    依行政訴訟法第278條第1項規定，裁定如主文。
中　　華　　民　　國　　111 　年　　8 　　月　　31　　日
                  行政訴訟庭　法　官　劉奕榔
以上正本證明與原本無異。
如不服本裁定應於送達後10日內向本院提出抗告狀。
中　　華　　民　　國　　111 　年　　8 　　月　　31　　日
                              書記官　郭娜羽